

PERFIL

Abogado, con más de quince (15) años de experiencia en el ámbito del Derecho Penal, luego de ejercer como ex Fiscal Adjunto Provincial Titular de la Fiscalía Especializada en Delitos de Corrupción de funcionarios de Lambayeque, ex Fiscal Adjunto en la Fiscalía Especializada en Delitos de Tráfico Ilícito de Drogas, ex Asistente en Función Fiscal del Ministerio Público.

Fecha de Nacimiento

24-12-1979

D.N.I

41151996

Nacionalidad

Peruana

CONTACTO

TELÉFONO: 979-828-580

CORREO ELECTRÓNICO:

- requejo@arismendizyasociad os.com
- firmalegal@arismendizyasoci ados.com
- mocarro33@gmail.com



ALEJANDRO MARX REQUEJO MOCARRO

EDUCACIÓN

EGRESADO de Estudios en Postgrado

Maestría con Mención en Ciencias Penales Año 2010 - 2012. Escuela de Postgrado de la Universidad Nacional Pedro Ruiz Gallo.

ABOGADO

Por la "Universidad Nacional Pedro Ruiz Gallo" y Colegiado en el Colegio de Abogados de Lambayeque.

BACHILLER

De la "Universidad Nacional Pedro Ruiz Gallo".

ESTUDIOS DE IDIOMA INGLÉS INTERMEDIO

Con un total de 360 horas -Escuela de Postgrado de la Universidad Nacional Pedro Ruiz Gallo.

QUINTO SUPERIOR DE ESTUDIOS

Egresado de la Carrera Profesional de Derecho y Ciencias Políticas de la Universidad RESUMEN Nacional Pedro Ruiz Gallo

EXPERIENCIA LABORAL

FISCAL ADJUNTO PROVINCIAL TITULAR

Del Distrito Judicial de Lambayeque, en la Fiscalía Provincial Especializada en delitos de Corrupción de funcionarios de Lambayeque. 30 de agosto 2015 al 11 de mayo del 2023

FISCAL ADJUNTO PROVINCIAL PROVISIONAL

Del Distrito Judicial de Lambayeque, en la Fiscalía Provincial Especializada en Tráfico Ilícito de Ilícito de Drogas. 05 de octubre del 2010 al 29 de agosto del 2015.

ASISTENTE EN FUNCIÓN FISCAL

Del distrito Judicial de Lambayeque. Diciembre 2007 a octubre del 2010.

SECIGRISTA en el MINISTERIO PÚBLICO

Lambayeque. Sexta Fiscalía Provincial Penal y Fiscalía de Prevención del Delito. 15 de enero a 22 diciembre 2005.

FORMACION ACADEMICA

PROGRAMAS DE CAPACITACIÓN ACADEMIA NACIONAL DE LA MAGISTRATURA (AMAG):

- ¬ 19º PROGRAMA DE CAPACITACIÓN PARA EL ASCENSO EN LA CARRERA JUDICIAL O FISCAL, SEGUNDO NIVEL DE LA MAGISTRATURA -AÑO 2017.
- 17° PROGRAMA DE HABILITACIÓN PARA MAGISTRADOS NOMBRADOS POR EL CONSEJO NACIONAL DE LA MAGISTRATURA EN EL PRIMER Y SEGUNDO NIVEL DE LA MAGISTRATURA – AÑO 2015

PASANTÍAS

- "PASANTÍA INTERNACIONAL FINANCIADA SOBRE LUCHA CONTRA EL TRÁFICO ILÍCITO DE DROGAS SEDE BOGATA COLOMBIA".
- "PASANTÍA NACIONAL PARA EL FORTALECIMIENTO DE LAS FISCALÍAS ESPECIALIZADAS EN LA LUCHA CONTRA EL TRÁFICO ILÍCITO DE DROGAS Y EL CRIMEN ORGANIZADO" PIURA - PERÚ.

CURSOS Y DIPLOMADOS

- DIPLOMADO en "CRIMINALIDAD ORGANIZADA, DELITOS DE CORRUPCIÓN DE FUNCIONARIOS Y LAVADO DE ACTIVOS, Setiembre 2020 – SERPRO.
- CURSO "INVESTIGACIÓN FISCAL EN DELITOS DE CORRUPCIÓN DE FUNCIONARIOS", marzo del 2020 – Escuela del Ministerio Público.
- ¬ CURSO TALLER DE ESPECIALIZACIÓN EN DELITOS DE CORRUPCIÓN DE FUNCIONARIOS, noviembre 2019 Escuela del Ministerio Público.
- ¬ PRIMER CURSO ESPECIALIZADO "DELITO DE LAVADO DE ACTIVOS Y DELITO DE FINANCIAMIENTO DEL TERRORISMO" – LAMBAYEQUE – 2019 – AMAG. Octubre – noviembre 2019. AMAG.
- ¬ CURSO: DERECHOS FUNDAMENTALES Y GARANTÍASCONSTITUCIONALES. Junio Julio 2018 AMAG.
- CURSO "MEDIOS IMPUGNATORIOS EN EL NUEVO PROCESO PENAL",2017 - AMAG. Agosto - octubre 2017 - AMAG.
- CURSO "MEDIDAS DE COERCIÓN EN EL NUEVO CÓDIGO PROCESALPENAL", 2017 AMAG. Julio agosto 2017 AMAG.
- CURSO: LITIGACIÓN ORAL ESTRATÉGICA, 2017- AMAG. Junio Julio 2017 AMAG.

OTROS EVENTOS ACADÉMICOS

- Curso de "Litigación Oral en Casos de Crimen Organizado" -Setiembre 2020, SERPRO.
- Curso de "Delitos Contra la Administración Pública", setiembre 2020,
 SERPRO.
 Capacitación sobre "Contrataciones Públicas en el
 Contexto del COVID-19", agosto 2020 PCM y FECOF.
- Conferencia "Presupuestos Constitucionales de la Lucha Contra la Corrupción", mayo 2019 – AMAG
- ¬ Conferencia "El Proceso Penal Inmediato Reformado. Legitimación y Alcances; según el Acuerdo Plenario N°02-2016/CIJ-116". Agosto 2016 − Corte Superior de Justicia de Lambayeque.
- Conferencia "El Tratamiento de la Valoración Probatoria de la Pericia en los Acuerdos Plenarios de la Corte Suprema de Justicia de la República". Agosto 2016 – Corte Superior de Justicia de Lambayeque

- Conferencia "DERECHO PENAL PARTE GENERAL, abril 2016 -INPECUP.
- I Congreso Nacional de Derecho Penal y Criminología –CONAPEC LAMBAYEQUE 2015, diciembre 2015. IUSTITIA LEGIS.
- Seminario de Actualización Jurídica, noviembre 2015 Corte Superior de Justicia de Lambayeque.



